【裁判字號】    99,交聲,317
【裁判日期】    990812
【裁判案由】    聲明異議
【裁判全文】
臺灣嘉義地方法院交通事件裁定         99年度交聲字第317號
原處分機關  交通部公路總局嘉義區監理所嘉義市監理站
異  議  人  甲○○
上列異議人即受處分人因違反道路交通管理處罰條例案件，對於
原處分機關即交通部公路總局嘉義區監理所嘉義市監理站中華民
國99年6 月23日所為之處分（嘉監義裁字第裁76-L00000000號裁
決書）聲明異議，本院裁定如下：
    主  文
原處分撤銷。
甲○○汽車駕駛人，行經有燈光號誌管制之交岔路口闖紅燈，處
罰鍰新臺幣壹仟捌佰元，並記違規點數點。
    理  由
一、異議意旨略以：異議人即受處分人甲○○（下稱異議人）因
    於民國99年3 月17日下午1 時11分許，騎乘車牌號碼SQE-53
    5 號輕型機車，在嘉義縣中埔鄉○○路380 巷口前左轉，遭
    警以闖越紅燈逕行舉發，惟異議人居住於該巷口內，一定要
    左轉，而且沒有兩段式，該條道路是東西向快速道路，直行
    車都快速行車，在該處就永遠不能左轉，因此紅燈左轉較為
    安全，交通號誌設計不良，未予改善卻一味拍照，伊騎車一
    定要經過巷口，實在無奈，為此，爰提出聲明異議等語。
二、按汽車駕駛人，行經有燈光號誌管制之交岔路口闖紅燈者，
    處新臺幣1,800 元以上5,400 元以下罰鍰；又汽車駕駛人駕
    駛汽車違反道路交通管理處罰條例第53條規定者，除應依該
    條所規定之罰鍰處罰外，並記違規點數3 點，道路交通管理
    處罰條例第53條第1 項、第63條第1 項第3 款分別定有明文
    。
三、經查：
（一）異議人於99年3 月17日下午1 時11分許，騎乘車牌號碼
      SQE-535 號輕型機車，由嘉義市往白河方向與中華路380
      巷交岔路口時，於紅燈亮時左轉進入中華路380 巷，經嘉
      義縣警察局中埔分局中埔派出所員警，以闖越紅燈為由，
      填製嘉縣警交字第L00000000 號舉發違反道路交通管理事
      件通知單予以逕行舉發之事實，業據異議人所不爭執（見
      異議人提出之聲明交通異議狀、陳述單），並有上開舉發
      單、上開路口闖越紅燈照片4紙在卷可稽，上開事實，應
      堪認定。
（二）異議人雖以前詞置辯，惟依卷附照片可知，異議人所騎乘
      之機車，係於該路口紅燈時，闖越紅燈直接左轉，此亦為
      異議人所不爭執，是其闖越紅燈之事實，應堪認定。又該
      路口雖無設置兩段式左轉之相關標線或標誌，然異議人如
      有安全顧慮，則應自行以兩段式左轉之方式進入巷內，且
      如自行以兩段式左轉方式行駛，亦屬可行且無困難，則異
      議人選擇以闖越紅燈方式左轉進入巷口，自為法所不許，
      併此敘明。
四、綜上所述，本件異議人於前揭時地，騎乘機車行經有燈光號
    誌管制之交岔路口闖紅燈之違規事實已堪認定。原處分機關
    予以裁罰，固非無見，惟漏未依同條例第63條第1 項第3 款
    規定，就異議人上開闖紅燈之違規行為，並記違規點數3 點
    ，尚難認為允當。是本件異議雖無理由，惟原處分既有上述
    不當，自應由本院將原處分撤銷，並依據道路交通管理處罰
    條例第53條第1 項、第63條第1 項第3 款及統一裁罰基準表
    等規定，裁處異議人罰鍰並記違規點數如主文第2 項所示，
    以資適法。
據上論結，應依道路交通管理處罰條例第87條第2 項、道路交通
案件處理辦法第20條前段，裁定如主文。
中    華    民    國    99    年    8     月    12    日
                  交通法庭  法  官     梁淑美
上列正本證明與原本無異。
如不服本裁定，應於裁定送達後5日內向本院提出抗告狀（應附
繕本）。
中    華    民    國    99    年    8     月    12    日
                            書記官     林金福

司法院資訊處製作；財團法人民間司法改革基金會備份。
